# 实收资本利息问题，陈版主请进

提问人：sd3566428 时间：2013-03-10 17:22:38
假设：甲乙丙丁 4 个股东在公司章程中约定以甲乙丙三个人征地费用作价入股，但是甲乙丙因为没有那么多钱去征地，就找银行借款了，借款期限为 10 年。一年以后征地项目结束，甲乙丙也支付了银行 1 年的借款利息。请问甲乙丙发生的 1 年的借款利息是否可以计入实收资本？我的理解是：公司法上面说可以用货币，也可以用实物、土地使用权，知识产权等可以用货币计量的资产。审计准则-验资里面说如果用货币出资必须验证银行账户中的资金，显然征地费用已经补偿到个人，我想应该不能用货币出资了，如果用土地使用权出资那么就需要评估，跟借款费用就没关系了。建设工程造价中项目成本是包括借款利息的。我觉得这个问题不是利息费用能不能计入实收资本的问题，而是计入了实收资本以后会不会对其他 2 个股东不公平，比如：其他 2 个股东都是用自有资金去投资，而这个股东去借款利息还能进入实收资本。

回答人：chenyiwei
你说是以公司名义借款，但股东代付利息，则股东代付的利息能否计入公司的实收资本的问题？ 如果我对事实背景的理解无误，则不可以。不属于公司法规定的任何一种出资形式。实收资本的确认必须严格符合相关的法律形式规定，但本案例中利息并未支付到企业的银行帐户，因此不属于货币出资；也不属于其他可以认可的非货币出资形式。

提问人：sd3566428 时间：2013-03-10 20:56:45
刚才这个我可能没有表述清楚，不是按照公司借款，是各股东以个人名义借款的利息是否能计入新成立公司实收资本

回答人：chenyiwei
那就更不可以了。《公司法》规定的任何一种出资方式都不能套用上。